【裁判字號】    97,訴,1288
【裁判日期】    970930
【裁判案由】    偽造文書等
【裁判全文】
臺灣高雄地方法院刑事判決              97年度訴字第1288號
公  訴  人  臺灣高雄地方法院檢察署檢察官
被      告  甲○○
                    （另案現於臺灣高雄監獄執行中）
上列被告因偽造文書等案件，經檢察官提起公訴（96年度偵字第
28750 號），本院判決如下：
    主  文
甲○○犯如附表三所示之行使偽造文書罪，共拾貳罪，均累犯，
各處如附表三所載之刑（含從刑）；犯如附表四所示之詐欺取財
未遂罪，均累犯，各處如附表四所載之刑；犯竊盜罪，累犯，處
有期徒刑陸月；又犯侵占遺失物罪，處罰金新臺幣壹萬元，如易
服勞役，以新臺幣壹仟元折算壹日。上開有期徒刑部分，應執行
有期徒刑壹年捌月，如附表一編號至、所示偽造信用卡簽
帳單商店收據聯上偽造之「丙○○」署名共拾壹枚、附表編號
所示偽造信用卡簽帳單商店收據聯上偽造之「乙○○」署名壹枚
，均沒收。
    事  實
一、甲○○前於民國93年間，因詐欺案件，經本院以93年度簡字
    第3362號判處有期徒刑3 月確定，於93年11月10日易科罰金
    執行完畢。猶不知悔改，因缺錢花用，而為下列之行為：
(一)、於96年6 月17日上午10時許，在高雄縣林園鄉○○路○段與
    忠孝路路口之「大有網咖」內，見丙○○所有之華僑商業銀
    行股份有限公司（下稱華僑銀行）信用卡（卡號：5178–21
    24–1437–7701號）1 張掉落在丙○○座位旁之地上，竟基
    於為自己不法所有之意圖，將上開信用卡拾起並據為己有。
    另基於意圖為自己不法所有、行使偽造文書之犯意，先後於
    附表一所示之時間，持上開丙○○遺失之華僑銀行信用卡，
    至附表一所示之特約商店刷卡消費購物，並先後冒用「丙○○」名義，在附表一編號至、所示信用卡簽帳單商店
    收據聯上之簽名欄，偽造「丙○○」之署名各1 枚，藉此偽
    造附表一編號至、所示之信用卡簽帳單商店收據聯共
    11紙，復分別持向如附表一編號至、所示不知情之特
    約商店店員行使之，使各該不知情之特約商店結帳人員均陷
    於錯誤，誤信其為丙○○本人購物消費而交付如附表一編號
    至、所示價值總計新臺幣（下同）14,319元之物（各
    筆盜刷之時間、金額等均詳如附表一編號至、所載）
    ，足生損害於丙○○、附表一編號至、所示之特約商
    店及華僑銀行撥付消費款項之正確性。又於附表一編號、
    所示時、地，欲冒用丙○○名義持上開信用卡消費時，因
    刷卡未成功而未遂（詳細犯罪時間、金額等如附表一編號
    、所載）。嗣於96年7 月24日上午10時30分許，丙○○經
    華僑銀行通知信用卡帳單未繳，始知信用卡遺失並遭盜刷，
    而報警循線查獲。
(二)、另於96年7 月5 日某時，明知乙○○並未同意其進入乙○○
    位於高雄縣林園鄉○○村○○路133 巷36-1號3 樓租屋處，
    竟基於侵入住宅、意圖為自己不法所有之犯意，以不詳方式
    ，侵入乙○○上址租屋處，復竊取乙○○所有之聯邦商業銀
    行股份有限公司（下稱聯邦銀行）信用卡（卡號：4579–52
    88–1864–9306號）、萬泰商業銀行股份有限公司（下稱萬
    泰銀行）信用卡（卡號不詳）各1 張及現金1,000 元，得手
    後旋即離去。另基於意圖為自己不法所有、行使偽造文書之
    犯意，先後於附表二所示之時間，持上開乙○○遭竊之聯邦
    銀行信用卡，至附表二所示之特約商店刷卡消費購物，並冒
    用「乙○○」名義，在附表二編號所示信用卡簽帳單商店
    收據聯上之簽名欄，偽造「乙○○」之署名1 枚，藉此偽造
    如附表二編號所示之信用卡簽帳單商店收據聯1 紙，復持
    向如附表二編號所示不知情之特約商店店員行使之，使該
    不知情之特約商店結帳人員陷於錯誤，誤信其為乙○○本人
    購物消費而交付如附表二編號所示價值15,790元之手機1
    只（詳如附表二編號所載），足生損害於乙○○、附表二
    編號所示之特約商店及聯邦銀行撥付消費款項之正確性。
    另於附表二編號所示時、地，欲冒用乙○○名義持上開信
    用卡消費時，因電腦顯示卡片止付，刷卡未成功而未遂（詳
    如附表二編號所載）。嗣於96年7 月5 日下午6 時20分許
    ，乙○○因聯邦銀行通知，始知信用卡失竊並遭盜刷，經報
    警處理，而循線查獲上情。
二、案經丙○○、乙○○分別訴由高雄縣政府警察局林園分局、
    高雄市政府警察局新興分局報請臺灣高雄地方法院檢察署檢
    察官偵查起訴。
    理  由
一、證據能力
(一)、按被告以外之人於審判外之陳述，雖不符刑事訴訟法第159
    條之1 至第159 條之4 之規定，而經當事人於審判程序同意
    作為證據，法院審酌該言詞陳述或書面陳述作成時之情況，
    認為適當者，亦得為證據，刑事訴訟法第159 條之5 第1 項
    定有明文。本件檢察官、被告於本院審判程序時，就本判決
    所引用審判外之言詞或書面陳述，除證人乙○○於警詢時所
    為之陳述，屬審判外之陳述，無證據能力外，其餘均明示同
    意有證據能力，本院認該具有傳聞證據性質之證據，其取得
    過程並無瑕疵，且與待證事實具有關聯性，證明力非明顯過
    低，以之作為證據係屬適當，認俱得為證據。
(二)、按證人、鑑定人依法應具結而未具結者，其證言或鑑定意見
    ，不得作為證據，刑事訴訟法第158 條之3 定有明文。是證
    人除有同法第186 第1 項規定不得令具結之情形外，均應令
    具結，否則其證言即不具證據能力，不得採為判決基礎（最
    高法院94年台上字第6578號判例參照）。本件證人乙○○於
    偵查中，檢察官係以被害人身分加以訊問，本質上屬於證人
    ，自應依法具結，檢察官未命其於供前、供後具結，復亦查
    無有何依法不得令其具結之情形，揆諸前揭說明，證人乙○○於偵查中未經具結所為之陳述，依法自不得作為證據。
(三)、至於被告爭執公訴人所提出證人乙○○於警詢時所為陳述之
    證據能力。本院審酌證人乙○○業經到庭作證結果，其於本
    院審理時所述與警詢中之陳述尚無明顯不符，是無引用其警
    詢時所為陳述之必要，爰依刑事訴訟法第159 條第1 項規定
    ，認證人乙○○於警詢中所為之陳述，無證據能力。
二、訊據被告甲○○固坦承有於上揭時、地，拾得丙○○遺失之
    華僑銀行信用卡1 張，據為己有並持以刷卡消費，及持乙○○所有之聯邦銀行信用卡刷卡消費之事實，惟矢口否認有何
    侵入住宅及竊盜之犯行，辯稱：乙○○所有之聯邦銀行信用
    卡，我是以3,000 元之代價向別人買的，並沒有侵入乙○○
    住處竊取其所有之信用卡等語。
三、經查：
(一)、本件被告確有於96年6 月17日上午10時許，在高雄縣林園鄉
    ○○路○段與忠孝路路口之「大有網咖」內，將丙○○掉落
    在地上之上開華僑銀行信用卡拾起並據為己有，及於附表一
    、二所示之時、地，分持丙○○、乙○○名義之信用卡刷卡
    消費購物等事實，業據被告供承在卷，核與證人即被害人丙○○、乙○○、證人劉麗玲證述之情節大致相符，並有華僑
    銀行損失明細表、花旗（台灣）銀行97年1 月18日97台消企
    字第213 號函檢附信用卡簽帳單商店收據聯11紙、指認記錄
    表1 紙、聯邦銀行信用卡盜刷明細表1 紙、信用卡簽帳單商
    店收據聯1 紙、全虹通信通訊行六合店96年7 月5 日監視錄
    影光碟1 片暨翻拍照片8 幀在卷足稽。是依上開卷附之各項
    文書、證物等補強證據，已足資擔保被告於本院審理中所為
    之上開任意性自白之真實性，堪信為真實。被告於上揭時、
    地，侵占遺失物及冒用丙○○、乙○○名義，於附表一、二
    所示時、地持卡盜刷消費之犯行，堪以認定。
(二)、又證人乙○○之上址住宅，於96年7 月5 日某時，遭歹徒侵
    入並竊取其所有之萬泰銀行、聯邦銀行信用卡各1 張及現金
    1,000 元等情，業據證人乙○○指訴綦詳，此為被告所不爭
    執。被告雖辯稱：乙○○之聯邦銀行信用卡係我向他人購買
    ，並無侵入乙○○住處竊盜云云。然查：
  1.被告於97年7 月7 日本院訊問時供陳：聯邦信用卡是我跟1
    名叫阿宏的人買的，是透過網路知道他的信用卡要賣，才會
    去跟他買，我是拿去的當天早上跟阿宏買的等語（見本院卷
    (一)第60頁）；復於同年8 月15日本院準備程序時陳稱：乙○○的信用卡，我是在小港以3,000 元跟1 個人買的，我忘記
    他叫什麼名字了，是刷卡前2 天買的等語（見本院卷(一)第74
    頁）；於97年9 月16日本院審理時又改稱：信用卡我是跟阿
    宏買的，以3,000 元購買，是在網路上認識的等語（見本院
    卷(二)第43頁），則其關於係向何人購買該信用卡及購買之時
    間等情，前後所述互核不一致，復與證人乙○○證述信用卡
    遭竊之時間亦相互矛盾，已難信其所述為真實。再者，來路
    不明之信用卡遭掛失停用之風險極高，衡諸常情，一般人豈
    有甘冒無法使用之風險，而購買來路不明之信用卡使用之理
    ？況且被告供稱：伊購買該信用卡是因為有經濟壓力要盜刷
    手機變賣等語。則被告本身之經濟狀況既已不佳，又無從查
    證所購買之信用卡是否可正常使用，豈有甘冒此風險，而以
    3,000 元之價格購入該信用卡？益徵其前開置辯，要屬事後
    卸責之詞，洵不足採。
  2.又證人乙○○於本院審理時證稱：信用卡被竊之前，我最少
    見過被告3 次以上，但當天並沒有看到被告，被告之前住在
    1 樓，我住3 樓，我當天回去的時候房門是鎖的，因為房間
    是喇叭鎖很鬆、很好開等語，而被告對於其曾經居住過上址
    1 樓一節亦不否認。從而，被告對於證人乙○○住處地理環
    境、房間配置、房門鎖開啟之難易程度知之甚詳。參以，乙○○之信用卡、現金及皮包等物係於97年7 月5 日中午12時
    許，其外出工作時，置放於租屋處之衣櫥內等情，業經證人
    證述綦詳，而被告於同日晚上6 時19分許，即持乙○○之聯
    邦信用卡，前往附表二編號所示之特約商店刷卡消費，已
    如前述，被告於不到6 小時內即開始使用該信用卡，衡之常
    理，被告在極短暫時間內要從第三人處取得該信用卡之可能
    性極低，且衡以一般竊盜犯行竊之目的，無非缺錢花用始起
    意竊取他人之財物，且所竊得之信用卡極易在短時間內，為
    持卡人所發現，進而辦理掛失停卡，衡情亦應在竊盜得手後
    ，極短之時間內盜刷消費，足徵證人乙○○所失竊之上開信
    用卡、現金應係被告所竊取甚明。
(三)、綜上所述，本件事證明確，被告犯行，均堪認定，應依法論
    罪科刑。
四、論罪科刑：
(一)、按信用卡簽帳單，係持卡人向特約商店消費後，簽署持卡人
    之姓名，由特約商店向發卡銀行請款，該簽帳單由持卡人簽
    名，即表示持卡人同意依據其與發卡銀行間之約定，對其所
    購物品或接受服務，均應按簽帳單之消費金額，付款予發卡
    銀行，故持卡人於簽帳單簽名，係對所簽金額負擔付款之義
    務，性質上屬消費付款契約書，亦為私文書（最高法院90年
    度台上字第6898號判決參照），合先敘明。
(二)、是核被告所為：(1)拾得丙○○遺失之上開華僑銀行信用卡並
    據為己有部分，係犯刑法第337 條之侵占遺失罪；(2)未經乙○○同意，侵入乙○○位於高雄縣林園鄉○○村○○路133
    巷36-1號3 樓租屋處後，竊取乙○○所有之上開聯邦銀行信
    用卡1 張及現金1,000 元，分別係犯刑法第306 條之侵入住
    宅罪、第320 條第1 項之竊盜罪；(3)取得上開丙○○、乙○○所有之信用卡後，分別冒用「丙○○」、「乙○○」名義
    ，在附表一編號至、及附表二編號所示之信用卡簽
    帳單商店收據聯上，分別偽簽「丙○○」、「乙○○」署名
    ，藉此偽造如附表一編號至、及附表二編號所示之
    信用卡簽帳單，進而各該特約商店不知情之店員行使之，致
    使各該特約商店店員陷於錯誤，誤為係本人持卡消費而交付
    如附表一編號至、、附表二編號所示之物，係犯刑
    法第216 條、第210 條之行使偽造私文書罪、第339 條第1
    項之詐欺取財罪；(4)於附表一編號、及附表二編號所
    載時、地，分別冒用「丙○○」、「乙○○」名義，持上開
    信用卡消費購物，惟因刷卡未成功而未得逞部分，係犯刑法
    第339 條第3 項、第1 項之詐欺取財未遂罪。檢察官雖未就
    被告侵入乙○○上址住宅內，竊取乙○○所有之萬泰銀行信
    用卡1 張及現金1,000 元部分提起公訴，惟此部分與已敘及
    之竊盜犯行，為單純之一罪關係，為起訴效力所及，本院自
    得併予審理。被告冒用「丙○○」、「乙○○」名義，在附
    表一編號至、及附表二編號所示之信用卡簽帳單上
    ，分別偽簽「丙○○」、「乙○○」署名之行為，各為偽造
    文書之部分行為，而其偽造私文書後持以行使，偽造之低度
    行為亦為行使之高度行為所吸收，均不另論罪。至於被告所
    犯如附表一編號至、及附表二編號所示各次行使偽
    造私文書罪與詐欺取財既遂罪間，及侵入住宅罪與竊盜罪間
    ，非僅犯罪時間高度重疊，客觀上足堪認為屬於法律上之一
    行為，且主觀上亦係基於同一犯罪計畫而緊接實施之犯行，
    縱令我國刑法業已刪除牽連犯之規定，然為避免對於行為人
    造成過度評價之不當，本院遂認仍應分別成立想像競合，而
    依刑法第55條之規定從一重處斷，各論以行使偽造私文書罪
    、竊盜罪即為已足。被告所實施上開12次行使偽造私文書罪
    、3 次詐欺取財未遂罪、侵占遺失物罪、竊盜罪間，彼此犯
    意各別、行為互殊，應予分論併罰。被告前於93年間，因詐
    欺案件，經本院以93年度簡字第3362號判處有期徒刑3 月確
    定，於93年11月10日易科罰金執行完畢等情，有臺灣高等法
    院被告前案紀錄表1 份在卷可按，其於有期徒刑執行完畢後
    5 年內，再犯本件有期徒刑以上之罪（除所犯侵占遺失罪外
    ），均為累犯，應依刑法第47條第1 項規定加重其刑。至於
    其所犯侵占遺失物罪，固係於有期徒刑執行完畢後5 年內所
    為，惟刑法第337 條之侵占遺失物罪之法定刑，僅有罰金刑
    ，並無有期徒刑之規定，不符刑法第47條規定「5 年內再犯
    有期徒刑以上之罪」之要件，而不構成累犯，併此敘明。被
    告著手附表一編號、及附表二編號所示詐欺取財行為
    之實行而未得逞，均為未遂犯，爰各依刑法第25條第2 項規
    定，按既遂犯之刑減輕之。又被告所為如附表一編號、
    及附表二編號之犯行，同時有刑之加重及減輕事由，分別
    依刑法第71條第1 項規定，先加後減。
(三)、爰審酌被告不思以正當途徑賺取錢財，竟因缺錢花用，竟分
    別侵占他人遺失之信用卡1 張、侵入他人住宅竊取他人所有
    之信用卡及現金後，復任意持以盜刷消費而詐取財物，危害
    社會經濟秩序，且損及真正持卡人、特約商店及發卡銀行之
    權益，犯後僅坦承部分犯行，迄今亦未賠償被害人及發卡銀
    行所受之損害，態度不佳，惟念及其所詐得財物價值尚非甚
    鉅及其犯罪動機、目的、手段等一切情狀，分別量處如主文
    所示之刑，復考量被告職業為服務業、教育程度為高職畢業
    、家庭經濟狀況小康等情節，就宣告罰金刑部分，併諭知以
    1,000 折算1 日為易服勞役之折算標準。並就宣告有期徒刑
    及沒收部分，合併定其應執行刑，以資懲儆。至於被告於附
    表一編號至、及附表二編號所示時、地所偽造之信
    用卡簽帳單商店收據聯共12紙，均已由各該特約商店交予聯
    合信用卡中心留存，要非被告所有之物，爰不予諭知沒收，
    然其上所偽造「丙○○」署名共11枚（附表一編號至、
    部分）、「乙○○」署名1 枚（附表二編號部分），仍
    應依刑法第219 條規定宣告沒收之，附此敘明。
據上論斷，應依刑事訴訟法第299 條第1 項前段，刑法第216 條
、第210 條、第339 條第1 項、第3 項、第320 條第1 項、第
306 條、第337 條、第55條、第47條第1 項、第25條第2 項、第
42條第2 項、第51條第5 款、第9 款、第219 條，刑法施行法第
1條 之1 ，判決如主文。
本案經檢察官黃子宜到庭執行職務。
中    華    民    國    97    年    9     月    30    日
                  刑事第五庭    審判長法  官  黃建榮
                                      法  官  楊珮瑛
                                      法  官  李殷君
以上正本證明與原本無異。
如不服本判決應於收受本判決後10日內向本院提出上訴書狀，並
應敘述具體理由，如未敘述上訴理由者，應於上訴期間屆滿後20
日內補提理由書狀於本院（均須按他造當事人之人數附繕本）「
切勿逕送上級法院」。
中    華    民    國    97    年    10    月    3     日
                                      書記官  李文廣
附錄本判決論罪科刑法條全文：
中華民國刑法第216條
行使第210 條至第215 條之文書者，依偽造、變造文書或登載不
實事項或使登載不實事項之規定處斷。
中華民國刑法第210條
偽造、變造私文書，足以生損害於公眾或他人者，處5 年以下有
期徒刑。
中華民國刑法第306條
無故侵入他人住宅、建築物或附連圍繞之土地或船艦者，處1 年
以下有期徒刑、拘役或3 百元以下罰金。
無故隱匿其內，或受退去之要求而仍留滯者，亦同。
中華民國刑法第320條
意圖為自己或第三人不法之所有，而竊取他人之動產者，為竊盜
罪，處5 年以下有期徒刑、拘役或5 百元以下罰金。
意圖為自己或第三人不法之利益，而竊佔他人之不動產者，依前
項之規定處斷。
前二項之未遂犯罰之。
中華民國刑法第337條
意圖為自己或第三人不法之所有，而侵占遺失物、漂流物或其他
離本人所持有之物者，處5 百元以下罰金。
中華民國刑法第339條
意圖為自己或第三人不法之所有，以詐術使人將本人或第三人之
物交付者，處5 年以下有期徒刑、拘役或科或併科1 千元以下罰
金。
以前項方法得財產上不法之利益或使第三人得之者，亦同。
前二項之未遂犯罰之。
附表一：盜刷被害人丙○○所有之華僑銀行信用卡 (卡號:0000-
        0000-0000-0000) 明細表
┌──┬──────┬────────┬───────┬─────────┐
│編號│犯 罪 時 間 │犯罪地點（盜刷信│消費金額（新臺│偽造之文書及署數量│
│    │            │用卡之特約商店）│幣）          │                  │
├──┼──────┼────────┼───────┼─────────┤
│  │96年6 月17日│東港店屏東縣東港│15,395元（欲購│刷卡失敗，無簽帳單│
│    │下午3 時58分│鎮○○路208 號全│買手機1 只，惟│。                │
│    │許          │虹通訊–東港店  │刷卡失敗而未得│                  │
│    │            │                │逞）          │                  │
├──┼──────┼────────┼───────┼─────────┤
│  │96年6 月17日│高雄縣林園鄉鳳林│40元（購買汽油│偽造信用卡簽帳單商│
│    │晚上8 時01分│路650 號台亞加油│品）          │店收據聯壹紙（其上│
│    │許（起訴書誤│站–林園站      │              │有偽造之「丙○○」│
│    │載為8 時，應│                │              │署名壹枚）。      │
│    │予更正）    │                │              │                  │
├──┼──────┼────────┼───────┼─────────┤
│  │96年6 月17日│高雄縣旗山鎮延平│200 元（購買汽│偽造信用卡簽帳單商│
│    │晚上9 時20分│二路159 號美林加│油品）        │店收據聯壹紙（其上│
│    │許          │油站（股）公司–│              │有偽造之「丙○○」│
│    │            │洋洋加油站      │              │署名壹枚）。      │
├──┼──────┼────────┼───────┼─────────┤
│  │96年6 月17日│高雄縣旗山鎮延平│590 元（購買不│偽造信用卡簽帳單商│
│    │晚上9 時43分│一路703 號（起訴│詳之物品）    │店收據聯壹紙（其上│
│    │許          │書誤載為延平二路│              │有偽造之「丙○○」│
│    │            │，應予更正）易達│              │署名壹枚）。      │
│    │            │綜合百貨–旗山店│              │                  │
├──┼──────┼────────┼───────┼─────────┤
│  │96年6 月18日│高雄市小港區漢民│1,027 元（購買│偽造信用卡簽帳單商│
│    │晚上7 時48分│路359 號21世紀生│不詳之物品）  │店收據聯壹紙（其上│
│    │許          │活百貨廣場      │              │有偽造之「丙○○」│
│    │            │                │              │署名壹枚）。      │
├──┼──────┼────────┼───────┼─────────┤
│  │96年6 月18日│高雄市小港區宏平│1,421 元（購買│偽造信用卡簽帳單商│
│    │晚上8 時11分│路136 號紅歡大賣│之詳之物品）  │店收據聯壹紙（其上│
│    │許          │場              │              │有偽造之「丙○○」│
│    │            │                │              │署名壹枚）。      │
├──┼──────┼────────┼───────┼─────────┤
│  │96年6 月18日│高雄市小港區漢民│5,000 元（購買│偽造信用卡簽帳單商│
│    │晚上8 時33分│路206 號翔羚通訊│手機1 只）    │店收據聯壹紙（其上│
│    │許          │行              │              │有偽造之「丙○○」│
│    │            │                │              │署名壹枚）。      │
├──┼──────┼────────┼───────┼─────────┤
│  │96年6 月18日│高雄縣林園鄉鳳林│2,200 元（購買│偽造信用卡簽帳單商│
│    │晚上11時59分│路二段43號江山美│不詳之物品）  │店收據聯壹紙（其上│
│    │許          │人美容名店      │              │有偽造之「丙○○」│
│    │            │                │              │署名壹枚）。      │
├──┼──────┼────────┼───────┼─────────┤
│  │96年6 月19日│高雄縣鳳山市中山│1,756 元（購買│偽造信用卡簽帳單商│
│    │下午3 時40分│東路180 號小北百│不詳之物品）  │店收據聯壹紙（其上│
│    │許（起訴書誤│貨–鳳山店      │              │有偽造之「丙○○」│
│    │載為7 時40分│                │              │署名壹枚）。      │
│    │，應予更正）│                │              │                  │
├──┼──────┼────────┼───────┼─────────┤
│  │96年6 月19日│高雄縣大樹鄉九堂│1,005 元（購買│偽造信用卡簽帳單商│
│    │下午4 時06分│路136 號全峰大賣│不詳之物品）  │店收據聯壹紙（其上│
│    │許          │場              │              │有偽造之「丙○○」│
│    │            │                │              │署名壹枚）。      │
├──┼──────┼────────┼───────┼─────────┤
│  │96年6 月19日│高雄縣林園鄉東林│980 元（購買鞋│偽造信用卡簽帳單商│
│    │晚上7 時06分│西路99號龍族鞋坊│製品）        │店收據聯壹紙（其上│
│    │許          │                │              │有偽造之「丙○○」│
│    │            │                │              │署名壹枚）。      │
├──┼──────┼────────┼───────┼─────────┤
│  │96年6 月22日│高雄縣林園鄉林園│2,460 元（欲購│刷卡失敗，無簽帳單│
│    │晚上6 時40分│北路322 號金山銀│買金飾品，惟刷│。                │
│    │許          │樓              │卡失敗而未得逞│                  │
│    │            │                │）            │                  │
├──┼──────┼────────┼───────┼─────────┤
│  │96年6月22日 │屏東縣新園鄉龍洲│100 元（購買汽│偽造信用卡簽帳單商│
│    │晚上8 時35分│路47-2號（起訴書│油品）        │店收據聯壹紙（其上│
│    │（起訴漏未記│誤載為高雄縣林園│              │有偽造之「丙○○」│
│    │載時分，應更│鄉，應予更正）台│              │署名壹枚。        │
│    │補充更正）  │亞加油–雙園站  │              │                  │
├──┴──────┴────────┴───────┴─────────┤
│(1)編號至、部分，共計詐得金額14,319元                              │
│(2)編號、部分，因刷卡失敗而未得逞                                    │
└────────────────────────────────────┘
附表二：盜刷被害人乙○○所有之聯邦銀行信用卡（卡號：
        0000-0000-0000-0000） 明細表
┌──┬──────┬────────┬───────┬─────────┐
│編號│犯 罪 時 間 │犯罪地點（盜刷信│消費金額（新臺│偽造之文書及署數量│
│    │            │用卡之特約商店）│幣）          │                  │
├──┼──────┼────────┼───────┼─────────┤
│  │96年7 月5 日│高雄市新興區復興│15,790元（購買│偽造信用卡簽帳單商│
│    │晚上6 時19分│一路70-16號全虹 │手機1 只）    │店收據聯壹紙（其上│
│    │許（起訴書誤│通信六合店      │              │有偽造之「乙○○」│
│    │載為6 時17分│                │              │署名壹枚）。      │
│    │，應予更正）│                │              │                  │
├──┼──────┼────────┼───────┼─────────┤
│  │96年7 月5 日│高雄市三民區建國│13,686元（欲購│刷卡失敗，無簽帳單│
│    │晚上9 時10分│二路199 號威寶電│買手機1 只，惟│。                │
│    │許          │信              │因電腦顯示止付│                  │
│    │            │                │，刷卡失敗而未│                  │
│    │            │                │得逞）        │                  │
└──┴──────┴────────┴───────┴─────────┘
附表三：被告所涉行使偽造私文書犯行之罪刑一覽表
┌──┬──────┬──────────┬─────────┐
│編號│所 為 犯 行 │  罪              名│  宣    告      刑│
├──┼──────┼──────────┼─────────┤
│1   │附表一編號│刑法第216 條、第210 │處有期徒刑參月，附│
│    │之盜刷信用卡│條之行使偽造私文書罪│表一編號所示偽造│
│    │消費犯行    │                    │信用卡簽帳單商店收│
│    │            │                    │據聯上偽造之「鍾家│
│    │            │                    │和」署名壹枚，沒收│
│    │            │                    │之。              │
├──┼──────┼──────────┼─────────┤
│2   │附表一編號│刑法第216 條、第210 │處有期徒刑參月，附│
│    │之盜刷信用卡│條之行使偽造私文書罪│表一編號所示偽造│
│    │消費犯行    │                    │信用卡簽帳單商店收│
│    │            │                    │據聯上偽造之「鍾家│
│    │            │                    │和」署名壹枚，沒收│
│    │            │                    │之。              │
├──┼──────┼──────────┼─────────┤
│3   │附表一編號│刑法第216 條、第210 │處有期徒刑參月，附│
│    │之盜刷信用卡│條之行使偽造私文書罪│表一編號所示偽造│
│    │消費犯行    │                    │信用卡簽帳單商店收│
│    │            │                    │據聯上偽造之「鍾家│
│    │            │                    │和」署名壹枚，沒收│
│    │            │                    │之。              │
├──┼──────┼──────────┼─────────┤
│4   │附表一編號│刑法第216 條、第210 │處有期徒刑參月，附│
│    │之盜刷信用卡│條之行使偽造私文書罪│表一編號所示偽造│
│    │消費犯行    │                    │信用卡簽帳單商店收│
│    │            │                    │據聯上偽造之「鍾家│
│    │            │                    │和」署名壹枚，沒收│
│    │            │                    │之。              │
├──┼──────┼──────────┼─────────┤
│5   │附表一編號│刑法第216 條、第210 │處有期徒刑參月，附│
│    │之盜刷信用卡│條之行使偽造私文書罪│表一編號所示偽造│
│    │消費犯行    │                    │信用卡簽帳單商店收│
│    │            │                    │據聯上偽造之「鍾家│
│    │            │                    │和」署名壹枚，沒收│
│    │            │                    │之。              │
├──┼──────┼──────────┼─────────┤
│6   │附表一編號│刑法第216 條、第210 │處有期徒刑肆月，附│
│    │之盜刷信用卡│條之行使偽造私文書罪│表一編號所示偽造│
│    │消費犯行    │                    │信用卡簽帳單商店收│
│    │            │                    │據聯上偽造之「鍾家│
│    │            │                    │和」署名壹枚，沒收│
│    │            │                    │之。              │
├──┼──────┼──────────┼─────────┤
│7   │附表一編號│刑法第216 條、第210 │處有期徒刑肆月，附│
│    │之盜刷信用卡│條之行使偽造私文書罪│表一編號所示偽造│
│    │消費犯行    │                    │信用卡簽帳單商店收│
│    │            │                    │據聯上偽造之「鍾家│
│    │            │                    │和」署名壹枚，沒收│
│    │            │                    │之。              │
├──┼──────┼──────────┼─────────┤
│8   │附表一編號│刑法第216 條、第210 │處有期徒刑參月，附│
│    │之盜刷信用卡│條之行使偽造私文書罪│表一編號所示偽造│
│    │消費犯行    │                    │信用卡簽帳單商店收│
│    │            │                    │據聯上偽造之「鍾家│
│    │            │                    │和」署名壹枚，沒收│
│    │            │                    │之。              │
├──┼──────┼──────────┼─────────┤
│9   │附表一編號│刑法第216 條、第210 │處有期徒刑參月，附│
│    │之盜刷信用卡│條之行使偽造私文書罪│表一編號所示偽造│
│    │消費犯行    │                    │信用卡簽帳單商店收│
│    │            │                    │據聯上偽造之「鍾家│
│    │            │                    │和」署名壹枚，沒收│
│    │            │                    │之。              │
├──┼──────┼──────────┼─────────┤
│10  │附表一編號│刑法第216 條、第210 │處有期徒刑參月，附│
│    │之盜刷信用卡│條之行使偽造私文書罪│表一編號所示偽造│
│    │消費犯行    │                    │信用卡簽帳單商店收│
│    │            │                    │據聯上偽造之「鍾家│
│    │            │                    │和」署名壹枚，沒收│
│    │            │                    │之。              │
├──┼──────┼──────────┼─────────┤
│11  │附表一編號│刑法第216 條、第210 │處有期徒刑參月，附│
│    │之盜刷信用卡│條之行使偽造私文書罪│表一編號所示偽造│
│    │消費犯行    │                    │信用卡簽帳單商店收│
│    │            │                    │據聯上偽造之「鍾家│
│    │            │                    │和」署名壹枚，沒收│
│    │            │                    │之。              │
├──┼──────┼──────────┼─────────┤
│12  │附表二編號│刑法第216 條、第210 │處有期徒刑伍月，附│
│    │之盜刷信用卡│條之行使偽造私文書罪│表二編號所示偽造│
│    │消費犯行    │                    │信用卡簽帳單商店收│
│    │            │                    │據聯上偽造之「陳怡│
│    │            │                    │昌」署名壹枚，沒收│
│    │            │                    │之。              │
└──┴──────┴──────────┴─────────┘
附表四：被告所涉詐欺取財未遂犯行之罪刑一覽表
┌──┬──────┬──────────┬─────────┐
│編號│所為犯行    │    所犯罪名        │宣告刑            │
├──┼──────┼──────────┼─────────┤
│1   │附表一編號│刑法第339 條第3 項、│處有期徒刑肆月。  │
│    │之盜刷信用卡│第1 項之詐欺取財未遂│                  │
│    │消費犯行    │罪                  │                  │
├──┼──────┼──────────┼─────────┤
│2   │附表一編號│刑法第339 條第3 項、│處有期徒刑參月。  │
│    │之盜刷信用卡│第1 項之詐欺取財未遂│                  │
│    │消費犯行    │罪                  │                  │
├──┼──────┼──────────┼─────────┤
│3   │附表二編號│刑法第339 條第3 項、│處有期徒刑肆月。  │
│    │之盜刷信用卡│第1 項之詐欺取財未遂│                  │
│    │犯行        │罪                  │                  │
└──┴──────┴──────────┴─────────┘


司法院資訊處製作；財團法人民間司法改革基金會備份。
